# 收入确认：年服务费约定了服务使用量，收入确认是均摊还是按使用量

提问人：七宝 妈 时间：2022-06-29 16:49:07
陈版主，您好：
关于收入确认，请教您。公司提供技术服务，收费方式包含年固定服务费，其中年固定服务费项下约定了服务使用量。在约定的一年内，无论是否用完，都是收取这些服务费，不进行退还。
如果超了，额外协议进行购买。
基于这个业务背景，收入确认是否可以采用月均分摊规则，除非在合同到期前，服务使用量用完了，我们就将剩余未分摊完毕的收入差额一次计入服务使用量用完的当月 ？ 不适用每个月都按照服务使用量去分摊收入 ，毕竟客户用多少，也不是我们能预期的？
辛苦您指正，谢谢~

回答人：chenyiwei
理论上应合理估计该客户在服务期限内预计使用该服务的次数，按已提供服务的次数与预计总次数之比作为履约进度确认收入。
如果无法合理估计该客户在服务期限内预计使用该服务的次数，可以按累积已服务次数占合同约定的最多服务次数的比例作为履约进度结转收入，到服务期满时将未使用的服务对应的合同负债一次性结转收入。不建议采用按月平均摊销的处理方法。